【裁判字號】    97,易,2183
【裁判日期】    971219
【裁判案由】    竊盜
【裁判全文】
臺灣臺北地方法院刑事判決              97年度易字第2183號
公  訴  人  臺灣臺北地方法院檢察署檢察官
被      告  丙○○
選任辯護人  鄧翊鴻律師
輔  佐  人  甲○○
上列被告因竊盜案件，經檢察官聲請簡易判決處刑（97年度偵字
第14171 號），本院認不宜以簡易判決處刑（97年度簡字第2771
號），改以通常程序審理，被告於準備程序中就被訴事實為有罪
之陳述，經告知簡式審判程序之旨，並聽取當事人之意見後，本
院裁定認為適宜進行簡式審判程序，判決如下：
    主  文
丙○○於夜間侵入住宅竊盜，累犯，處有期徒刑肆月，如易科罰
金罰金，以新臺幣壹仟元折算壹日。
    事  實
一、丙○○前於民國95年間，因竊佔案件，經本院於96年7 月31
    日以96年度簡上字第36號判處有期徒刑2 月，如易科罰金，
    以新臺幣（下同）一千元折算一日確定，嗣減刑減為1 月，
    於同年11月9 日以易科罰金執行完畢。丙○○長期罹患精神
    分裂症及甲基安非他命依賴等病症，缺乏病識感及服藥性不
    佳，知覺、領會及判斷能力容易受到上開症狀影響，竟於97
    年6 月21日凌晨2 時30分許，行經臺北市○○區○○路4 段
    42巷62號1 樓，因見乙○○住宅鐵門、木門未關閉上鎖，意
    圖為自己不法之所有，侵入乙○○之住宅（侵入住宅部分未
    據告訴），徒手竊取乙○○所有之黑色皮夾1 只（內有乙○
    ○國民身分證1 張及現金新臺幣1 千5 百元）得手離去。嗣
    丙○○行經臺北市○○區○○路2 段54巷口時行蹤詭異，乃
    遭巡邏員警盤查當場查獲上開皮夾，始查知上情。
二、案經乙○○訴由臺北市政府警察局文山第一分局報請臺灣臺
    北地方法院檢察署檢察官聲請簡易判決處刑。
    理  由
一、按除被告所犯為死刑、無期徒刑、最輕本刑為3 年以上有期
    徒刑之罪或高等法院管轄第一審案件者外，於法院行準備程
    序進行中，被告先就被訴事實為有罪之陳述時，審判長得告
    知被告簡式審判程序之旨，並聽取當事人、代理人、辯護人
    及輔佐人之意見後，裁定進行簡式審判程序；又簡式審判程
    序之證據調查，不受刑事訴訟法第159 條第1 項、第161 條
    之2 、第161 條之3 、第163 條之1 及第164 條至第170 條
    規定之限制，刑事訴訟法第273 條之1 第1 項、第273 條之
    2 分別定有明文。本案被告丙○○所犯係死刑、無期徒刑、
    最輕本刑為3 年以上有期徒刑以外之罪，其就被訴事實為有
    罪之陳述，經法院告知簡式審判程序之旨，並聽取公訴人、
    被告之意見後，認宜進行簡式審判程序，依刑事訴訟法第27
    3 條之1 第1 項規定，裁定進行簡式審判程序，合先敘明。
二、上揭犯罪事實業據被告於本院審理時坦承不諱，核與被害人
    乙○○指述情節大致相符，且有臺北市政府警察局文山一分
    局扣押物品目錄表、贓物認領保管單各1 份附卷可稽，並有
    贓物照片2 幀在卷可佐，被告之自白與事實相符，本案事證
    明確，被告犯行洵堪認定，應依法論科。
三、核被告所為，係犯刑法第321 條第1 項第1 款夜間侵入住宅
    竊盜罪。被告曾有如事實欄所述之犯罪前科經有期徒刑執行
    完畢情形，有臺灣高等法院被告前案紀錄表1 份可參，其受
    有期徒刑執行完畢後，於五年內故意再犯有期徒刑以上之本
    罪，為累犯，依法加重其刑。被告因長期罹患精神分裂症及
    甲基安非他命依賴等病症，缺乏病識感及服藥性不佳，且有
    聽幻覺之精神症狀，故其知覺、領會及判斷能力明顯受到精
    神症狀影響，在行為時之精神障礙，已致其依辨識而行為之
    能力降低等情，有臺北市立萬芳醫院97年7 月24日乙種診斷
    證明書及身心障礙手冊（本院卷一第22、23頁）、國軍北投
    醫院97年11月4 日醫投行政字第0970002541號函暨內附精神
    鑑定報告書1 份在卷可參（本院卷二第14-22 頁），堪認被
    告於行為時，確因精神障礙致其辨識行為違法之能力，顯著
    降低，爰依刑法第19條第2 項之規定減輕其刑，並與前揭加
    重規定，依法先加後減之。爰審酌被告前有竊佔前科，卻仍
    不知悔悟再犯本罪，行為確有不該，惟念及被告患有上開病
    症，犯後坦承犯行，已知悔意，所竊取之物價值非鉅，且已
    交還被害人並與被害人達成和解，被害人不再追究，有和解
    書在卷可佐，並衡酌被告犯罪之動機、手段及輔佐人有導正
    被告行為之意等一切情狀，量處如主文所示之刑，並諭知易
    科罰金之折算標準，以資儆懲。
四、據上論斷，應依刑事訴訟法第284 條之1 、第273 條之1 、
    第299 條第1 項前段，刑法第321 條第1 項第1 款、第47條
    第1 項、第19條第2 項、第41條第1 項前段，判決如主文。
本案經檢察官孫沛琦到庭執行職務。
中    華    民    國    97    年    12    月    19    日
                  刑事第七庭  法  官  林勇如
上正本證明與原本無異。
如不服本判決應於收受送達後10日內向本院提出上訴書狀，並應
敘述具體理由；其未敘述上訴理由者，應於上訴期間屆滿後20日
內向本院補提理由書（均須按他造當事人之人數附繕本）「切勿
逕送上級法院」。告訴人或被害人如對於本判決不服者，應具備
理由請求檢察官上訴，其上訴期間之計算係以檢察官收受判決正
本之日期為準。
                              書記官  葉潔如
中    華    民    國    97    年    12    月    19    日
附錄本案論罪科刑法條全文：
中華民國刑法第321 條
犯竊盜罪而有下列情形之一者，處六月以上、五年以下有期徒刑
：
一、於夜間侵入住宅或有人居住之建築物、船艦或隱匿其內而犯
    之者。
二、毀越門扇、牆垣或其他安全設備而犯之者。
三、攜帶兇器而犯之者。
四、結夥三人以上而犯之者。
五、乘火災、水災或其他災害之際而犯之者。
六、在車站或埠頭而犯之者。
前項之未遂犯罰之。


司法院資訊處製作；財團法人民間司法改革基金會備份。
